臺灣橋頭地方法院刑事判決
110年度審交易字第710號
公  訴  人  臺灣橋頭地方檢察署檢察官
被      告  安淑惠



上列被告因過失傷害案件，經檢察官提起公訴（110年度偵字第1
1033號），本院判決如下：
    主  文
安淑惠犯無駕駛執照駕車過失致人傷害罪，處拘役參拾日，如易
科罰金，以新臺幣壹仟元折算壹日。緩刑貳年，並應於本判決確
定翌日起壹年內，接受法治教育課程壹場次，緩刑期間付保護管
束。
    事  實
一、安淑惠明知其未考領普通重型機車駕駛執照，仍於民國110
    年5月27日19時38分許，騎乘車牌號碼000-000號普通重型機
    車，在高雄市○○區○○路00號對面北側路旁，欲向南橫越國昌
    路，本應注意遵守道路交通標誌、標線、號誌之指示行駛，
    而依當時天候晴、日間自然光線、柏油路面乾燥無缺陷、無障
    礙物及視距良好等情，客觀上應無不能注意之情事，竟疏未
    注意遵守標線指示，貿然跨越分向限制線橫越國昌路，適王
    楷評騎乘車牌號碼000-0000號普通重型機車沿國昌路由西往
    東行駛至上開地點，見狀閃煞不及而發生碰撞，王楷評因此
    人車倒地，而受有右大腿外上側擦傷、左大腿內下側挫傷、
    左足部擦傷之傷害。
二、案經王楷評訴由高雄市政府警察局湖內分局報告臺灣橋頭地
    方檢察署檢察官偵查起訴。
    理  由
壹、程序部分：
一、按法院認為應科拘役、罰金或應諭知免刑或無罪之案件，被
    告經合法傳喚無正當理由不到庭者，得不待其陳述逕行判決
    ，刑事訴訟法第306條定有明文。被告安淑惠經合法傳喚，
    於本院準備程序及審理程序均無正當理由不到庭，亦未在監
    在押，有本院送達證書、刑事報到單、被告個人戶籍資料查
    詢結果、臺灣高等法院被告前案紀錄表及在監在押全國紀錄
    表在卷可查，而本院斟酌本案情節，認本案係應科拘役之案
    件，揆諸前揭規定，爰不待被告到庭陳述，逕行一造辯論判
    決。
二、本案據以認定事實之供述證據，公訴人及被告於本院言詞辯
    論終結前均未爭執其證據能力，經審酌該等證據之取得並無
    違法，且與本案待證事實具有關聯性，依刑事訴訟法第159
    條之5之規定，自有證據能力；至所引非供述證據部分，與
    本案事實具自然關聯性，且非公務員違背法定程序所取得，
    依同法第158條之4規定反面解釋，亦具證據能力。　　　
貳、實體部分：
一、認定事實所憑之證據及理由：　　
  ㈠被告於本院準備程序及審理程序時經傳喚未到，亦未提出任
    何書狀到院，惟就上開犯行於警詢、偵查時均坦承不諱，核
    與告訴人王楷評於警詢、偵查中所述大致相符，並有溫賀睿
    和醫院診斷證明書、道路交通事故現場圖、道路交通事故調
    查報告表、道路交通事故談話紀錄表、車禍現場照片、監視
    器影像光碟及影像畫面翻拍照片等件附卷可佐，足認被告之
    自白核與事實相符，得為認定其犯罪之依據。
  ㈡按駕駛人駕駛汽車，應遵守道路交通標誌、標線、號誌之指
    示，道路交通安全規則第90條第1項定有明文。被告雖未領
    有合格普通重型機車駕駛執照，此有道路交通事故調查報告
    表㈡-1在卷可佐，惟上開規定屬駕駛車輛之一般常識，被告
    對於上開規定自不得委為不知，其駕駛車輛上路，自應注意
    依上開規定行駛。復衡之本件案發當時天候晴、日間自然光
    線、柏油路面乾燥無缺陷、無障礙物、視距良好等節，亦有
    前揭道路交通事故調查報告表㈠附卷可參，客觀上並無不能
    注意之情事，詎被告疏未注意及此，貿然跨越分向限制線橫
    越馬路而肇致本件車禍發生，是被告對本事故之發生自有過
    失，應堪認定。又告訴人受有前揭傷勢，確係導因於本案車
    禍事故，是以被告之過失行為，與告訴人之受傷結果間，具
    有相當因果關係至明。
　㈢綜上，本案事證明確，被告前揭犯行洵堪認定，應依法論科
    。
二、論罪科刑：　　
  ㈠核被告所為，係犯道路交通管理處罰條例第86條第1項、刑法
    第284條前段無駕駛執照駕車過失致人傷害罪。又渠無駕駛
    執照駕車因而致人受傷，依法應負刑事責任，自應依前揭條
    例第86條第1項規定加重其刑。被告於肇事後，在未經有偵
    查權之機關或公務員發覺為犯嫌前，向據報前往現場處理本
    件車禍之警員承認為肇事者，有高雄市政府警察局道路交通
    事故肇事人自首情形紀錄表附卷可憑，足認被告係自首而接
    受裁判，合於刑法第62條前段規定之自首要件，爰依法減輕
    其刑。
  ㈡爰審酌被告疏未注意遵守標線指示而違規跨越分向限制線橫
    越馬路，致與告訴人所騎乘機車發生碰撞，造成告訴人受有
    上開傷害，所為自應予非難；另考量被告坦承犯行，且與告
    訴人達成調解定期賠償告訴人所受損害，惜於給付3期後，
    因資力不足而餘1期未履行，此有本院調解筆錄及本院辦理
    刑事案件電話紀錄查詢表可按；再酌以被告無前科紀錄，素
    行良好，有臺灣高等法院被告前案紀錄表附卷可查；復斟酌
    被告之過失程度、告訴人所受傷勢之程度等情，兼衡以被告
    高中畢業之教育程度、勉持之家庭經濟狀況等一切情狀，爰
    量處如主文所示之刑，並諭知易科罰金之折算標準。
　㈢又被告前未曾因故意犯罪受有期徒刑以上刑之宣告，此有臺
　　灣高等法院被告前案紀錄表為憑，且犯後已坦承犯行，又被
    告已與告訴人在本院調解成立並僅餘1期未履行完畢等節，
    詳如前述，諒渠經此偵、審程序及刑之宣告，應知所警惕而
    無再犯之虞，故認對其宣告之刑以暫不執行為適當，爰依刑
    法第74條第1項第1款規定宣告緩刑2年，以啟自新。又緩刑
    期內為使被告知法守法、謹言慎行，且導正其行為與保持良
    好品行以避免再犯，並審酌被告身心狀況、生活條件等情，
    爰依刑法第74條第2項第8款之規定，命被告應於主文所示期
    間內完成法治教育課程1場次，並依同法第93條第1項第2款
    規定，宣告被告應於緩刑期間付保護管束，俾能由觀護人予
    以適當督促。另依刑法第75條之1第1項第4款規定，違反上
    開緩刑負擔情節重大，足認原宣告之緩刑難收其預期效果，
    而有執行刑罰之必要者，得撤銷緩刑之宣告，附此敘明。　
據上論斷，應依刑事訴訟法第299條第1項前段、第306條，判決
如主文。
本案經檢察官靳隆坤偵查起訴，由檢察官李門騫到庭執行職務。
中    華    民    國  111    年    8    月     15   日
                  刑事第四庭 法  官 簡祥紋
以上正本證明與原本無異。
如不服本判決應於收受判決後20日內向本院提出上訴書狀，並應
敘述具體理由。其未敘述上訴理由者，應於上訴期間屆滿後20日
內向本院補提理由書(均須按他造當事人之人數附繕本)「切勿逕
送上級法院」。
中    華    民    國   111    年    8     月    15    日
                             書記官 陳佳彬
附錄本案論罪科刑法條全文：
中華民國刑法第284條
因過失傷害人者，處1年以下有期徒刑、拘役或10萬元以下罰金
；致重傷者，處3年以下有期徒刑、拘役或30萬元以下罰金。
道路交通管理處罰條例第86條
汽車駕駛人，無駕駛執照駕車、酒醉駕車、吸食毒品或迷幻藥駕
車、行駛人行道或行經行人穿越道不依規定讓行人優先通行，因
而致人受傷或死亡，依法應負刑事責任者，加重其刑至二分之一
。
汽車駕駛人，在快車道依規定駕車行駛，因行人或慢車不依規定
，擅自進入快車道，而致人受傷或死亡，依法應負刑事責任者，
減輕其刑。